【裁判字號】    89,易,3314
【裁判日期】    891208
【裁判案由】    竊盜等
【裁判全文】
台灣台中地方法院刑事判決                        八十九年度易字第三三一四號
    公  訴  人  臺灣臺中地方法院檢察署檢察官
    被      告  甲○○
右列被告因竊盜等案件，經檢察官提起公訴（八十九年度偵字第一四一二七號），本
院判決如左：
    主  文
甲○○意圖為自己不法之所有，以不正方法由自動付款設備取得他人之物，處有期徒
刑肆月，如易科罰金，以參佰元折算壹日，緩刑貳年。
    事  實
一、甲○○未曾受有期徒刑以上刑之宣告，於民國八十九年七月十日上午八時三十分
    ，前往臺中縣龍井鄉東園巷一弄六十一號一一六室，探訪昔日同事乙○○，因乙
    ○○外出，蘇數娥邀請甲○○入內等候，復因蘇數娥有事，囑甲○○自行在屋內
    休息等候，隨即外出，甲○○趁乙○○家人均離家之際，竟擅自進入房間，於衣
    櫃內見乙○○所有之連同密碼資料置放一處之臺灣銀行金融卡一張，竟意圖為自
    己不法之所有，持該金融卡，以冒用密碼方式，於八十九年七月十日上午九時二
    十八分及九時三十五分，在彼此相連之台中市○○○路台灣銀行及農民銀行提款
    機內，先後接續詐領乙○○所有，在臺灣銀行帳號Ｚ00000000000號
    帳戶內之新台幣（下同）十萬二千二百五十一元存款其中之四萬元，得手後，再
    將該金融卡放回原處。嗣因同年月十九日乙○○前往郵局提款時，發現臺灣銀行
    帳戶內短少四萬元，始查獲上情。
二、案經乙○○告訴臺中市警察局第四分局報請臺灣臺中地方法院檢察署檢察官偵查
    起訴。
    理  由
一、右開事實，業據被告甲○○於偵審中坦承不諱，核與被害人乙○○在警訊及偵查
    中指述之失竊情節相符，復有甲○○盜領提款照片附卷可稽。本件事證明確，被
    告犯行堪以認定。
二、核被告所為，係犯刑法第三百三十九條之二第一項詐欺取財罪。按連續犯之成立
    ，除主觀上需基於一個概括之犯意外，客觀上需先後數行為逐次實施而具有連續
    性，侵害數個同性質之法益，其每一前行為與次行為，依一般社會健全概念，在
    時間差距上，可以分開，在刑法評價上，各具獨立性，每次行為皆可獨立成罪，
    構成同一之罪名，始足當之；如數行為於同時同地或密切接近之實地實施，侵害
    同一之法益，各行為之獨立性極為薄弱，依一般社會健全觀念在時間差距上，難
    以強行分開，在刑法評價上，以視為數個舉動之接續施行，合為包括之一行為予
    以評價，較為合理，則屬接續犯，而為包括之一罪。（最高法院八十六年台上字
    第三二九五號著有判例可資參照）本件被告於八十九年七月十日上午九時二十八
    分及九時三十五分，短短數分鐘內，先後二次在同一路段上二家相鄰銀行提款，
    其二行為地密切接近且侵害同一法益，應論以接續犯，僅構成一個以不正方法由
    自動付款設備取得他人之物罪。公訴意旨認係基於概括犯意，反覆為之，尚有未
    洽。爰審酌被告持卡詐領存款時，未將帳戶內十萬餘元存款提領一空，僅提領其
    中四萬元，犯罪情節尚屬輕微及犯罪後坦認罪愆，頗具悔意，且業已將上開金額
    如數返還被害人，此有被害人乙○○具狀陳報在卷可佐，犯後態度尚佳等一切情
    狀，量處如主文所示之刑。又查被告前未曾受有期徒刑以上刑之宣告，有臺灣高
    等法院被告全國前案紀錄表在卷可稽，其因一時貪念致觸刑章，犯後已知悔悟，
    堪信其經此偵、審教訓，當知警惕而無再犯之虞，本院因認所宣告之刑，以暫不
    執行為適當，並諭知緩刑二年，以啟自新。
三、公訴意旨另以被告蘇慶貴自被害人乙○○住處持往詐領存款之提款卡，係意圖為
    自己不法之所有，於上開犯罪事實中竊取所得，另犯刑法第三百二十條第一項竊
    盜罪嫌。按犯罪事實應依證據認定，無證據不得推定其犯罪事實，刑事訴訟法第
    一百五十四條訂有明文，又刑法上之竊盜罪，須意圖為自己或第三人不法之所有
    ，而竊取他人所有物，為其成立要件，若行為人祇因暫時之使用而取得之，用後
    即行歸還，既欠缺意思要件，自難以竊盜罪責相繩（七十一年度台上字第七Ｏ三
    一判決要旨）。經查被告甲○○對於如何取得乙○○所有之金融卡並持該卡前往
    前揭二地點詐領金錢，嗣又將該金融卡置放原處之事實，業據被告供承在卷，核
    與被害人乙○○於警訊中指述大致相符，佐以被害人係事後再度持該金融卡前往
    他行跨行領款時，始查知存款遭詐領一事，足認被告持卡冒領存款後，確已將金
    融卡返還被害人無訛，堪信被告自白與事實相符，是本件被告竊取金融卡提款後
    又置放原處，顯無不法所有之意圖甚明。此外復查無其他積極證據，足資證明被
    告自始即有不法所有竊取被害人之金融卡之意圖，揆諸上開法文及說明，應認此
    部分不能證明被告犯罪，惟公訴人認此部分犯行與上開論罪科刑部分有牽連犯關
    係，屬裁判上一罪，爰不另為無罪之諭知，附此明。
據上論斷，應依刑事訴訟法第二百九十九條第一項前段，刑法第三百三十九條之二第
一項、第四十一條、第七十四條第一款，罰金罰鍰提高標準條例第二條，判決如主文
。
中      華      民      國      八十九    年    十二    月     八     日
                                      臺灣臺中地方法院刑事第二庭
                                          法  官   林靜芬
右正本證明與原本無異
如不服本判決應於送達後十日內向本院提出上訴狀
                                          書記官
中      華      民      國      八十九    年    十    月      日
附錄本案論罪科刑法條全文
刑法第三百二十條第一項：
意圖為自己或第三人不法之所有，而竊取他人之動產者為竊盜罪，處五年以下有期徒
刑、拘役或五百以下罰金。
刑法第三百三十九條之二第一項


司法院資訊處製作；財團法人民間司法改革基金會備份。
